【裁判字號】    97,消債更,1698
【裁判日期】    980416
【裁判案由】    更生事件
【裁判全文】
臺灣板橋地方法院民事裁定          97年度消債更字第1698號
聲  請  人
即  債務人  甲○○
代  理  人  黃青鋒律師
上列當事人因消費者債務清理事件，聲請更生，本院裁定如下：
    主  文
債務人甲○○自中華民國九十八年四月十六日下午四時起開始更
生程序。
本件得由司法事務官進行更生程序。
    理  由
一、按法院開始更生程序之裁定，應載明其年、月、日、時，並
    即時發生效力；法院裁定開始更生或清算程序後，得命司法
    事務官進行更生或清算程序，消費者債務清理條例第45條第
    1 項及第16條第1 項前段分別定有明文。
二、本件聲請人即債務人主張：其積欠金融機構債務共新臺幣（
    下同）1,344,591 元，消費者債務清理條例施行後，曾於民
    國97年7 月間提出債權人清冊，以書面向最大債權銀行中國
    信託國際商業銀行股份有限公司（下稱中國信託）申請協商
    ，惟聲請人每月收入僅約33,000元左右（前係在慶賓小客車
    租賃有限公司受僱擔任巴士司機，於97年5 月間才自行擔任
    計程車司機）。扣除計程車每月支出之油錢及保養費用13,0
    00元，再扣除自住房屋房租每月3,000 元，及聲請人每月生
    活基本開銷8,000 元及勞保費用2,000 餘元，僅餘7,000 元
    左右，實有不能清償之情事，無法與中國信託達成每月還款
    9 千多元之協議，因此中國信託發給前置協商不成立通知書
    ，且聲請人無擔保或無優先權之債務總額未逾1,200 萬元，
    復未經法院裁定開始清算程序或宣告破產，爰向本院聲請更
    生等語，經查，聲請人所主張之上開事實，業據提出債權人
    清冊、財產及收入狀況說明書、財政部臺灣省北區國稅局95
    、96年度綜合所得稅各類所得資料清單及財產歸屬資料清單
    、財團法人金融聯合徵信中心當事人個人信用報告、前置協
    商不成立通知書、勞工保險局被保險人勞工保險卡、油資發
    票、勞工保險及全民健康保險費繳費收據、戶籍謄本等為證
    ，並有本院依職權調得之稅務電子閘門財產所得調件明細表
    在卷可稽，此外，本件又查無聲請人有消費者債務清理條例
    第6 條第3 項、第8 條或第46條各款所定駁回更生聲請之事
    由存在，則聲請人聲請更生，應屬有據，爰裁定如主文。
三、另聲請人應於更生程序開始後，由債權人會議可決或由法院
    裁定認可其更生方案後方能實行，倘未能經債權人會議可決
    或經法院裁定認可，則依消費者債務清理條例第61條規定，
    應續行清算程序，故本件聲請人仍應提出足以為債權人接受
    或經法院認為公允之更生方案以供採擇，附此敘明。
中    華    民    國    98    年    4     月    16    日
              民事第一庭    法      官  高文淵
上為正本係照原本作成
本件不得抗告
本裁定已於98年4月16下午4時公告。
中    華    民    國    98    年    4     月    16    日
                            書  記  官  許慧貞


司法院資訊處製作；財團法人民間司法改革基金會備份。
